# 余板生产及销售会计处理

提问人：夜未眠 时间：2021-12-31 21:32:00
陈版你好，现碰到一家PCB生产制造企业，其业务特点是小批量多品种多批次，每个类型产品都是定制化的，可能定一次客户就换另一个类型了，但是企业在生产过程中投产不是严格按照订单执行的，可能订单要 10 块，企业受生产工艺或原材料尺寸影响，一次性会生产 11 块或者 12 块，多出来的1-2块就形成了余板，这一部分未来能再实现销售的可能性无法准确预计，结合历史经验大概有20%的余板会再对外销售。
请问，在日常和算中，这多生产出来的余板需不需要吸收成本呢？如果不吸收成本，未来实现销售就会存在有收入没有成本的情况，这一块符合准则要求吗？

回答人：chenyiwei
这部分余板由于未来实现销售的可能性较低，故其成本应由同时生产的交付给客户的产品吸收，不单独将这部分余板确认为一项产成品存货。日后如果余板实现销售，则可能出现有收入而无对应成本的情况，但这是可以合理解释的。